　　　　　　　臺灣板橋地方法院交通事件裁定
原處分機關　交通部公路總局臺北區監理所
異　議　人
即受處分人　歐陽欣欣
上列受處分人因違反道路交通管理處罰條例案件，對於交通部公
路總局臺北區監理所於民國100 年7 月11日北監營裁字第裁40-C
M0000000號處分不服，聲明異議，本院裁定如下：
    主  文
異議駁回。
    理  由
一、原處分機關略以：異議人即受處分人歐陽欣欣於民國100 年
    5 月8 日10時59分許，騎乘車牌號碼269-GBY 號重型機車，
    行經新北市○○區○○路與大學路交岔路口時，因「駕車行
    經有燈光號誌管制之交岔路口闖紅燈」之違規，經新北政府
    警察局三峽分局警員拍照取證後，填製北警交字第CM000000
    0 號違反道路交通管理事件通知單逕行舉發，嗣異議人不服
    而提出交通違規案件陳述書，再經原處分機關向舉發機關函
    查結果，仍認本件舉發無誤，異議人違規屬實，爰依道路交
    通管理處罰條例第53條第1 項規定，裁處異議人罰鍰新臺幣
    （下同）1,800 元，並依同條例第63條第1 項第3 款（裁決
    書漏載第3 款）規定記違規點數3 點在案。
二、聲明異議意旨略以：異議人當時在上開路口（T 字路口）不
    是十字路口，遇到紅燈，每需待轉時間過長，異議人為了搶
    時間而闖越三樹路方向之紅燈，駛入路口後進入右方機車待
    轉區○○○○○路方向為綠燈而直行大學路，本件雖為闖越
    紅燈違規，但可否比照紅燈右轉之罰則，因為於T 字路口違
    規紅燈左轉罰1,800 元，該處罰實在太重。爰為此聲明異議
    ，請求改處較輕之處分云云。
三、按汽車（包括機器腳踏車，下同）行駛至交岔路口，其行進
    、轉彎，應遵守燈光號誌或交通警察之指示，道路交通安全
    規則第102 條第1 項第1 款定有明文。次按行車管制號誌顯
    示為圓形紅燈者，其意義為車輛禁止通行，不得超越停止線
    或進入路口，道路交通標誌標線號誌設置規則第206 條第5
    項第1 款亦有明文。而汽車駕駛人，行經有燈光號誌管制之
    交岔路口闖紅燈者，處新臺幣1,800 元以上5, 400元以下罰
    鍰；又汽車駕駛人駕駛汽車違反道路交通管理處罰條例第53
    條規定者，除應依該條所規定之罰鍰處罰外，並記違規點數
    3 點，道路交通管理處罰條例第53條第1 項、第63條第1 項
    第3 款分別有明文規定。
四、經查：
  (一)異議人於前揭時間，騎乘上開重型機車，行經上開交岔路口
    ，於紅燈號誌時超越停止線而進入路口，並左轉大學路乙節
    ，為異議人所不否認，核與卷附之舉發機關即新北市警察局
    三峽分局100 年6 月27日新北警峽交裁字第1000022824號函
    所載異議人違規情節及違規採證照片2幀 相符，是異議人有
    騎車行經有燈光號誌管制之交岔路口闖紅燈之違規，堪以認
    定。
  (二)至異議人於聲明異議狀辯稱：伊係在上開路口（T 字路口）
    遇到紅燈，為了搶時間而闖越三樹路方向之紅燈，駛入路口
    後進入右方機車待轉區○○○○○路方向為綠燈而直行大學
    路云云。惟查，異議人於交通違規案件陳述書中已承認騎搶
    越紅燈之違規屬實，嗣於聲明異議狀始提及其闖越紅燈後，
    係駛入路口右側之機車待轉區，惟異議人既稱其係為搶時間
    而闖紅燈，則其闖紅燈進入路口後，究係直接左轉抑或前行
    駛入Ｔ字路口右側之機車待轉區後再行左轉（即由機車待轉
    區直行進入大學路），已有可疑。再者，汽機車駕駛人行進
    至有燈光號誌管制之交岔路口，其行進、轉彎應遵守燈光號
    誌之指示，而燈光號誌顯示為圓形紅燈之情形下，不論有無
    往來車輛，即應停止於停止線前，而不得有超越停止線、進
    入路口之行為，異議人為持有駕駛執照之人，對於前開規定
    自應知之甚詳，不應違反。是駕駛人於路口顯示紅燈號誌時
    ，車輛即不可越過停止線，其有直行、左轉、右轉及迴轉均
    屬進入路口之違規行為，自非法所許。又道路交通管理處罰
    條例第53條第2 項紅燈右轉之規定係於94年12月28日始增訂
    ，考其立法理由乃係因汽車紅燈右轉之違規行為，因違規人
    所轉入之車道方向與他向綠燈車道車輛之行進方向相同，而
    闖紅燈直行、左轉彎或迴轉者，其所進入車道之行進方向係
    與他向綠燈車道車輛之行進方向不同，直接侵入其他用路人
    車道，所造成之危害顯然較紅燈右轉之違規情形為嚴重，故
    特將紅燈右轉之行為另規定於第2 項，並另為較輕罰則之規
    定，而異議人本件違規闖紅燈後係左轉，並非紅燈右轉，業
    見上述，自無適用道路交通管理處罰條例第53條第2 項紅燈
    右轉處罰規定之餘地。從而，異議人前開所辯，並無影響本
    件違規法條適用之認定，自無從卸免其罰責。
五、綜上，本件異議人於上開舉發違規時、地，騎乘機車行經有
    燈光號誌管制之交岔路口闖紅燈之違規乙節已堪認定。原處
    分機關據以援引道路交通管理處罰條例第53條第1 項及違反
    道路交通管理事件統一裁罰基準表之規定，裁處罰鍰1,800
    元，並依同條例第63條第1 項第3 款記違規點數3 點，並無
    不當，本件異議為無理由，應予駁回。
六、依道路交通管理處罰條例第87條第2 項，道路交通事件處理
    辦法第18條，裁定如主文。
中    華    民    國   100    年    7     月    27    日
                      交通法庭  法  官  林淑婷
上列正本證明與原本無異。
如不服本裁定，應於裁定送達後五日內敘明抗告理由，向本院提
出抗告狀。
                                書記官  梁宜庭
中    華    民    國   100    年    7     月    28    日